# 以现金、实物对外捐赠问题

提问人：137699288 时间：2015-01-12 21:12:27
陈版主，您好！企业以现金、实物对外捐赠如果在资产负债表日没有实际捐赠出去，在满足什么条件下可以预计？

回答人：chenyiwei
在法律上，捐赠属于“实践性合同”而不是“诺成性合同”，因此捐赠承诺不构成会计上可确认为负债的现时义务。很少有尚未履行的捐赠承诺可以在表内确认为负债的情况。